【裁判字號】    99,交聲,1090
【裁判日期】    991130
【裁判案由】    違反道路交通管理處罰條例聲明異議
【裁判全文】
臺灣士林地方法院交通事件裁定        99年度交聲字第1090號
原處分機關  臺北市交通事件裁決所
異  議  人  王傳凱
即受處分人
上列異議人即受處分人因違反道路交通管理處罰條例案件，對臺
北市交通事件裁決所於民國99年9 月3 日所為之處分（原處分案
號：北市裁罰字第裁22-AB0000000號），聲明異議，本院裁定如
下：
    主  文
異議駁回。
    理  由
一、原處分意旨略以：異議人即受處分人王傳凱於民國99年7 月
    6 日下午1 時52分許，駕駛車牌號碼為8982-YB 號自小客車
    行經臺北市○○○路○ 段東向西方向時，因該地時速限制為
    50公里，異議人所駕上開自小客車經雷達測得行車速度為每
    小時67公里，超速17公里，有汽車駕駛人行車速度超過規定
    最高速限（未滿20公里）之違規情形，為警以異議人有違反
    道路交通管理處罰條例第40條之規定掣單舉發。經異議人提
    出申訴，原處分機關函請舉發單位調查結果，仍認異議人有
    上開違規行為，乃依道路交通管理處罰條例第40條、第63條
    第1 項第1 款規定，裁決異議人新臺幣（下同）1,600 元之
    罰鍰，並記違規點數1 點。
二、異議意旨略以：原處分機關製作之裁決書僅記載違規地點為
    民權東路4 段，然民權東路4 段全長數百公尺，經過敦化北
    路、光復北路、新中街、三民路等路口，本件未註明違規地
    點之門牌號碼或位置，有重大明顯瑕疵，依行政程序法第11
    1 條第1 項第7 款規定，應為無效之行政處分。警方將雷達
    測速器擺在停車格位，然收費停車格乃供公眾停車使用，警
    方豈能任意置放器具妨礙車輛出入，違反道路交通管理處罰
    條例第82條第1 項第1 款，其因此取得之證據，依毒樹果實
    理論應一併禁止使用，為此聲明異議云云。
三、按汽車駕駛人，行車速度，超過規定之最高時速，或低於規
    定之最低時速，除有第43條第1 項第2 款情形外，處1, 200
    元以上2,400 元以下罰鍰，並記違規點數1 點，道路交通管
    理處罰條例第40條、第63條第1 項第1 款定有明文。而法院
    認為聲明異議無理由者，應以裁定駁回之，道路交通事件處
    理辦法第18條亦著有明文。
四、經查：
（一）異議人駕駛之上開自小客車，於前揭時間，在上揭行車速
      限為時速50公里之路段，遭測速器測得時速達67公里之事
      實，有採證相片乙幀在卷可參，而本件採證所用雷達測速
      器，於採證當時，乃經經濟部標準檢驗局檢驗合格之事實
      ，亦有經濟部標準檢驗局出具之雷達測速儀檢定合格證書
      1 份在卷可憑，足證本件測速器採證而來之相片內容，具
      有可信性，堪認異議人確實有前揭超速違規事實。
（二）異議人雖以前詞置辯，惟按「行政處分以書面為之者，應
      記載下列事項︰一、處分相對人之姓名、出生年月日、性
      別、身分證統一號碼、住居所或其他足資辨別之特徵；如
      係法人或其他設有管理人或代表人之團體，其名稱、事務
      所或營業所，及管理人或代表人之姓名、出生年月日、性
      別、身分證統一號碼、住居所。二、主旨、事實、理由及
      其法令依據。三、有附款者，附款之內容。四、處分機關
      及其首長署名、蓋章，該機關有代理人或受任人者，須同
      時於其下簽名。但以自動機器作成之大量行政處分，得不
      經署名，以蓋章為之。五、發文字號及年、月、日。六、
      表明其為行政處分之意旨及不服行政處分之救濟方法、期
      間及其受理機關。」，行政程序法第96條第1 項定有明文
      。原處分機關製作之裁決書，有關違規地點之記載，當屬
      事實之一部分，而其記載違規地點為「民權東路4 段東向
      西」，客觀上已足資特定，況職司舉發之臺北市政府警察
      局松山分局，業已函覆異議人舉發地點在民權東路4 段東
      向西方向靠近新中街口，此有該分局99年8 月11日函文一
      紙在卷可參，其地點更為特定，且行政處分如有誤寫、誤
      算或其他類此之顯然錯誤，處分機關得隨時或依申請更正
      ，此經行政程序法第101 條第1 項明訂，益徵此等書面行
      政處分違規地點記載事宜，並非行政程序法第111 條第1
      項第7 款所指重大明顯瑕疵，異議人以此主張原處分機關
      裁決無效，為無理由。
（三）警方為進行測速照相之採證，而將本件採證用雷達測速器
      擺在停車格線上之事實，有警方提出之現場相片可證，依
      該相片所示，雷達測速器之體積不大，佔用空間有限，本
      件亦無證據足證警方為進行採證，而影響後方停放車輛之
      出入，況學理上所謂毒樹果實理論，係英美法制理念，我
      國並未引用（最高法院96年度台上字第4177號裁判意旨參
      照），故異議人執此抗辯，亦無理由。
五、綜上所述，本件異議人違規事證明確，原處分機關據以裁罰
    ，並無違誤，本件異議為無理由，應予駁回。
據上論斷，應依道路交通事件處理辦法第18條，裁定如主文。
中    華    民    國    99    年    11    月    30    日
                              交通法庭法  官  鄭光婷
以上正本證明與原本無異。
如不服本裁定，應於裁定送達後5 日內，向本院提出抗告狀。
                                      書記官  徐仁豐
中    華    民    國    99    年    11    月    30    日

司法院資訊處製作；財團法人民間司法改革基金會備份。
